臺灣嘉義地方法院刑事判決　　　　　　　　　　　　　九十一年度易字第一五號
　　公訴人　臺灣嘉義地方法院檢察署檢察官
　　被　告　甲○○
右列被告因家庭暴力之恐嚇等案件，經檢察官提起公訴（九十一年度偵緝字第五０、
五一號），本院判決如左：
    主  文
甲○○損壞他人之玻璃門、玻璃櫃、電話電線，足以生損害於他人，處有期徒刑參月
，如易科罰金，以參佰元折算壹日；又以加害生命之事，恐嚇他人致生危害於安全，
處有期徒刑肆月，如易科罰金，以參佰元折算壹日；又預備放火燒燬現供人使用之住
宅，處有期徒刑肆月，如易科罰金，以參佰元折算壹日。應執行有期徒刑拾月，如易
科罰金，以參佰元折算壹日。
    事  實
一、甲○○係洪忠山（已於民國九十年十二月二十八日死亡）之子，二人間具有家庭
    暴力防治法第三條第三款所定之家庭成員關係。於九十年九月十四日上午七時許
    ，在嘉義縣民雄鄉北斗村北勢子六一六號洪忠山所開設之住家兼店舖內，因欲向
    洪忠山借用車牌號碼ＴＥ─四八一六號自小客車使用，為洪忠山因其未具有駕照
    而拒絕，竟腦羞成怒，出於毀損他人物品之犯意，騎乘洪忠山所有之重型機車，
    加足油門放手，任令機車衝撞入上開店內，造成該店舖內洪忠山所有之玻璃門破
    裂、玻璃櫃破裂、電話扯斷破裂，致生損害於洪忠山之財產。甲○○復隨手拿起
    放置於櫃檯上之剪刀一把，作勢欲刺向洪忠山，並對洪忠山出言恐嚇稱：要讓你
    死，不讓你活過三天等語，洪忠山因而心生畏懼，轉身逃走，甲○○見狀，復由
    後追逐而出，嗣洪忠山於屋外空地上撿拾一支木棍抵擋，甲○○見無法傷害洪忠
    山，始作罷丟棄所持剪刀，惟甲○○仍不甘休，再次騎乘機車，欲追撞洪忠山，
    嗣因洪忠山爬上石頭高處，致又未得逞，甲○○惱怒之餘，復以同一之手法，衝
    撞洪忠山之住處，並基於預備燒毀現供人住使用之住宅之犯意，至屋後倉庫內搬
    出預藏之瓦斯桶，放置於店面櫃檯前，手持打火機，打開瓦斯開關，尚未著手點
    火行為之際，為據報前往處理之員警丙○○將甲○○推開制止，並查扣剪刀一把
    。
二、案經洪忠山訴由嘉義縣警察局民雄分局報請嘉義地方法院檢察署檢察官偵查起訴
    。
    理  由
一、訊據被告甲○○固不否認有於右揭時、地騎機車撞毀告訴人洪忠山所有之店內物
    品，及持剪刀作勢與告訴人對峙之情，惟矢口否認涉有右揭恐嚇及預備放火之犯
    行，辯稱伊有拿剪刀是因洪忠山拿一支棍子，講什麼伊不清楚，拿剪刀只是作勢
    嚇嚇他，沒真的要殺他，瓦斯桶不是伊拿進去的，伊沒講要讓他死，也沒追他云
    云。經查，告訴人洪忠山業於九十年十二月二十八日死亡，有除戶戶籍查詢表在
    卷可按。而右揭犯罪事實，業據告訴人於警詢時指訴藄詳，核與當時在場之証人
    乙○○證述情節相符，並據當時到場處理員警嘉義縣警察局民雄分局北斗派出所
    員警丙○○證述明確。此外，復有扣案之剪刀一把及現場照片十二幀在卷可資佐
    憑。是被告上開所辯，顯係事後飾卸之詞，無足採信，本件事證明確，被告罪嫌
    堪予認定。
二、核被告所為，係涉有刑法第一百七十三條第四項、第一項預備放火、第三百零五
    條恐嚇、第三百五十四條毀損罪，並為家庭暴力防治法第二項所定之家庭暴力罪
    。被告其機車衝撞告訴人之店鋪後，嗣後又持剪刀恐嚇告訴人，又以機車欲衝撞
    告訴人及其店鋪，均係接續前開之毀損及恐嚇犯意，為接續犯之事實上一罪。公
    訴人雖認被告搬出瓦斯桶並打開開關之行為，係涉有刑法第一百七十七條第一項
    漏逸煤氣罪，惟查被告打開瓦斯桶之開關同時，尚持有打火機，足證其本意應係
    在放火，且據證人丙○○證述被告一打開瓦斯開關，伊就把他推開，並將開關關
    起來等情，則瓦斯應尚未漏逸，自更難稱致生公共危險，無從成立該項罪名，惟
    查此部分已在公訴人起訴之犯罪事實內，本院自得加以審判，並變更起訴法條。
    被告所犯上開各罪間，其犯意各別，犯罪構成要件不同，應予分論併罰。爰審酌
    被告僅因細故即出言恐嚇其父洪忠山、又毀損其父家中物品與預備放火之情節惡
    劣及犯後一再飾詞卸責等一切情狀，各量處如主文所示之刑，並分別諭知易科罰
    金之折算標準，且定其應執行刑及易科罰金之折算標準，以示懲儆。至被告持以
    追逐告訴人之剪刀一把，據被告供述並非其所有，爰不為沒收之宣告。
據上論斷，應依刑事訴訟法第二百九十九條第一項前段、第三百條，刑法第三百五十
四條、第三百零五條、第一百七十三條第四項、第一項、第五十一條第五款、第四十
一條第一項前段、第二項，罰金罰鍰提高標準條例第一條前段、第二條，判決如主文
。
本案經檢察官游悅晨到庭執行職務
中      華      民      國    九十一    年      四      月    二十九    日
                                  臺灣嘉義地方法院刑事第一庭
                                        法  官  林  世  芬
右正本證明與原本無異。
如不服本判決，應於判決送達後十日內向本院提出上訴狀( 應附繕本 )。
中      華      民      國    九十一    年      四      月    二十九    日
                                        書記官  王  佩  湘
附錄法條
刑法第三百五十四條
毀棄、損壞前二條以外之他人之物或致令不堪用，足以生損害於公眾或他
人者，處二年以下有期徒刑、拘役或五百元以下罰金。
刑法第三百零五條
以加害生命、身體、自由、名譽、財產之事，恐嚇他人致生危害於安全者
，處二年以下有期徒刑、拘役或三百元以下罰金。
刑法第一百七十三條
放火燒燬現供人使用之住宅或現有人所在之建築物、礦坑、火車、電車或其他供水、
陸、空公眾運輸之舟、車、航空機者，處無期徒刑或七年以上有期徒刑。
失火燒燬前項之物者，處一年以下有期徒刑、拘役或五百元以下罰金。
第一項之未遂犯罰之。
預備犯第一項之罪者，處一年以下有期徒刑、拘役或三百元以下罰金。
